【裁判字號】    95,裁,2869
【裁判日期】    951221
【裁判案由】    戒嚴時期不當叛亂暨匪諜審判案件補償金
【裁判全文】
最  高  行  政  法  院  裁  定
                                     95年度裁字第02869號
上  訴  人  乙○○
訴訟代理人  甲 ○
被 上訴 人  財團法人戒嚴時期不當叛亂暨匪諜審判案件補償基
            金會
代  表  人  丙○○
上列當事人間因戒嚴時期不當叛亂暨匪諜審判案件補償金事件，
上訴人對於中華民國94年6月16日臺北高等行政法院93年度訴字
第449號判決，提起上訴，本院裁定如下：
    主  文
上訴駁回。
上訴審訴訟費用由上訴人負擔。
    理  由
一、按對於高等行政法院判決上訴，非以其違背法令為理由，不
    得為之，行政訴訟法第242條定有明文。是對於高等行政法
    院判決上訴，若未具體說明原判決違背何項法令、不適用或
    如何適用不當之具體情事，即非主張原判決違背法令以為上
    訴理由，其上訴不應准許。
二、本件上訴人於90年9月14日向被上訴人申請其先父劉墉戒嚴
    時期不當叛亂暨匪諜審判案件補償金，經被上訴人以92年5
    月21日基修法丙字第3081號函復上訴人，略以上訴人陳述
    劉墉於40年至42年間，因涉當時空軍電台台長彭羽之匪諜案
    遭空軍總司令部軍法處逮捕，送往前臺灣警備司令部羈押等
    情，經函查國防部軍法司、國防部空軍總司令部督察長室、
    國防部北部地方軍事法院檢察署、臺北市後備司令部，均查
    無劉墉涉及內亂罪、外患罪或戡亂時期檢肅匪諜條例之相關
    資料，劉墉非屬申請當時戒嚴時期不當叛亂暨匪諜審判案件
    補償條例第2條第2項規定之受裁判者，亦不符同條例第15條
    之1之補償規定，乃不予補償。上訴人不服，循序提起行政
    訴訟，經臺北高等行政法院93年度訴字第449號判決（下稱
    原判決）駁回其訴。
三、上訴人不服原判決，提起本件上訴，仍執前詞主張：該匪諜
    案發生時間距今已逾五十年，承辦單位未將全部資料予以保
    存，致使該案嫌犯即上訴人之父劉墉於囚禁期間遭重刑屈打
    成招，無法申雪；且該案主嫌即當時空軍電台台長彭羽，其
    家屬早已領取補償金，劉墉係同一案之嫌犯，如不能同等待
    遇，實難謂公平正義；又劉墉遭逮捕羈押當時，風聲鶴唳，
    人人自危不敢聞問，本件訴訟代理人甲○也是從其同事中得
    知消息，惟嗣適逢其被空軍總司令部領回釋放之時，被送至
    甲○家中，當時情況極為悲慘，時隔雖久但歷歷在目，甲○
    願以生命擔保句句實言，並無半點虛假；本案現存證人及僅
    存之一切資料均已呈報原審，且符情理法三要件，可證明劉
    墉因被誣告遭羈押入獄及出獄之事實，尤其該份經由已離職
    之彭姓法官自當時警備總司令部摘要影印而來之40年2月1日
    將劉墉交由空總領回字樣之物證資料，彌足珍貴，且資料絕
    對正確，被上訴人不應模糊焦點質疑其資料來源；再者劉墉
    出獄不久即去世，家中一貧如洗，請予人道同情及關懷，命
    被上訴人發給補償金，以解困境云云。綜觀其上訴狀，僅指
    摘原處分不當，並敘述劉墉蒙受不白之冤之慘狀及其子即上
    訴人目前家庭經濟困境，均無一語指摘原判決如何違背法令
    。依上開規定及說明，其上訴為不合法，應予駁回。
四、依行政訴訟法第249條第1項前段、第104條、民事訴訟法第
    95條、第78條，裁定如主文。
中    華    民    國    95    年    12    月    21    日
                  第三庭審判長法  官  趙  永  康
                              法  官  林  茂  權
                              法  官  鄭  忠  仁
                              法  官  黃  淑  玲
                              法  官  黃  本  仁
以  上  正  本  證  明  與  原  本  無  異
中    華    民    國    95    年    12    月    22    日
                              書記官  王  福  瀛


司法院資訊處製作；財團法人民間司法改革基金會備份。
